【裁判字號】    88,訴,2265
【裁判日期】    890111
【裁判案由】    毒品危害防制條例
【裁判全文】
臺灣臺中地方法院刑事判決                        八十八年度訴字第二二六五號
    公  訴  人  臺灣臺中地方法院檢察署檢察官
    被      告  乙○○
    指定辯護人  本院公設辯護人丙○○
    被      告  丁○○
    選任辯護人  羅豐胤
                張皓帆
右列被告因違反毒品危害防制條例案件，經檢察官提起公訴（八十八年度偵字第二○
七四五號），本院判決如左：
    主  文
丁○○連續轉讓第二級毒品，處有期徒刑拾月。
乙○○無罪。
    事  實
一、丁○○明知安非他命係屬毒品危害防制條例第二條第二項第二款所規定之第二級
    毒品，基於概括之犯意，連續三次以購買安非他命之進貨價格即平均每錢新台幣
    （下同）四千元之價格，分別於八十八年九月二十八日晚十一時許、同年十月二
    日上午八時許及十月四日凌晨四時許，以五百元、二千元、二千元之價格在臺中
    縣大雅鄉○○○路一五五巷一弄一號，平價轉讓第二級毒品安非他命供友人甲○○（另由臺灣臺中地方法院檢察署檢察官偵辦））施用。嗣於同年十月四日清晨
    六時五十分許，在丁○○之上開住處查獲，並扣得丁○○所有安非他命一．五公
    克（業經本院八十八年度聲字第四四八八號裁定宣告沒收銷燬）。
二、案經臺中市警察局第三分局移送臺灣臺中地方法院檢察署檢察官偵查起訴。
    理  由
壹：被告丁○○部分。
一、訊據被告丁○○則矢口否認涉有右揭轉讓第二級毒品安非他命予甲○○之事實，
    辯稱：伊並未轉讓安非他命予甲○○，伊與甲○○只是共同施用云云，惟查：
    、被告丁○○業於警訊時自承稱：「我是將購得之毒品，轉售給甲○○施用，
    我是以進貨的同等價格提供甲○○施用，但甲○○至今尚未給我錢」、「我於八
    十八年九月二十八日二十三時許，在我住宅售給甲○○號新台幣伍百元二級毒品
    ，第二次於八十八年十月二日八時許，在我自宅內售給甲○○新台幣二千元、四
    小包二級毒品，第三次於八十八年十月四日四時許，在我家住宅售給甲○○二千
    元、兩小包二級毒品」、「右筆錄我是在自由意識中陳述，警方無刑求逼供的行
    為」。（詳見偵查卷第二十七頁、第二十八頁），核與甲○○於警訊時證稱：「
    我身上的兩小包安非他命是向丁○○以新台幣二千元購得的，頭一次於八十八年
    九月二十八日二十三時許，在丁○○家中向他購買新台幣五百元，第二次於八十
    八年十月二日八時許在丁○○家中向他購買新台幣二千元一小包、第三次於八十
    八年十月四日四時，在丁○○家中購買新台幣二千元兩小包」等語完全相符（詳
    見偵查卷第三十頁），又證人甲○○更於本院審理時證稱確有與丁○○共同施用
    安非他命等語，又丁○○、甲○○二人既有共同施用之事實，，另甲○○更供稱
    安非他命之來源係丁○○，則本件顯無從以丁○○辯稱：扣案之安非他命係自己
    施用云云，而為否定被告丁○○確有以平價轉讓安非他命予甲○○之事實，是被
    告丁○○辯稱：未有轉讓安非他命予甲○○云云，應係卸責之詞，毫無足採，被
    告右揭犯行，洵堪認定。又證人甲○○雖於本院審理時證稱：「‧‧‧確實是警
    察交二千元我，要我指認他」，惟本件被告甲○○所涉犯行係轉讓安非他命，並
    非販賣安非他命，是甲○○指稱警員有交二千元予其，要其指認係丁○○販賣安
    非他命屬實，亦與本件被告丁○○所涉轉讓安非他命之犯行無涉，尚無從據此為
    有利於丁○○之認定，附予敘明。
二、按安非他命係毒品危害防制條例第二條第二項第二款所規定之第二級毒品，核被
    告所為，係犯同條例第八條第二項之轉讓第二級毒品罪。被告持有第二級毒品之
    低度行為，已為轉讓之高度行為所吸收，不另論罪。被告先後三次轉讓安非他命
    犯行，時間緊接，觸犯構成要件相同之罪名，顯係基於概括犯意反覆為之，應依
    連續犯之規定論以一罪，並加重其刑。爰審酌被告於犯後未能完全坦承犯行，而
    轉讓第二級毒品供人施用，對他人危害甚鉅，量刑本不宜從輕，惟念及被告轉讓
    安非他命之次數及數量尚非鉅大，且僅轉讓給甲○○一人等情，量處如主文第一
    項所示之刑。
貳、被告乙○○部分。
一、公訴意旨略以：被告乙○○基於概括之犯意，以自有０九三五─０七二五一０號
    行動電話供聯絡之用，連續於民國八十八年九月初，中旬、下旬及十月三日下午
    六時許四次，以每錢新台幣（下同）四千元之價格，分別在臺中縣大雅鄉○○街
    附近、同鄉○○○路一五五巷一弄一號，及神林南路合一書局前，販賣第二級毒
    品安非他命一錢與丁○○施用。嗣於同年十月四日清晨六時五十分許，乙○○持
    六小包安非他命前往丁○○住宅準備販賣與丁○○時，為警埋伏查獲，計扣得丁○○所有安非他命一．五公克、乙○○所有安非他命十八公克、行動電話一具。
    因認被告乙○○涉有毒品危害防制條例第四條第二項之販賣第二級毒品罪嫌。
二、按犯罪事實應依證據認定之，無證據不得推定其犯罪事實。又不能證明被告犯罪
    者，應諭知無罪之判決，刑事訴訟法第一百五十四條、第三百零一條第一項定有
    明文。又按刑事訴訟法上所謂認定犯罪事實之證據，係指足以認定被告確有犯罪
    行為之積極證據而言，該項證據自須適合於被告犯罪事實之認定，始得採為斷罪
    資料（參照最高法院二十九年上字第三一０五號判例）。且按共同被告不利於己
    之陳述，固得採為其他共同被告犯罪之證據，惟此項不利之陳述，須無瑕疵可指
    ，而就其他方面調查，又與事實相符，始得採為其他共同被告犯罪事實之認定（
    參照最高法院四十六年台上字第四一九號判例）。
三、訊據被告乙○○堅決否認涉有右揭販賣安非他命予丁○○犯行，辯稱；伊並未販
    賣安非他命予丁○○等語，按公訴人認被告乙○○涉有右揭販賣安非他命犯行，
    無非以同案被告丁○○於警訊之指述及扣案之乙○○所有之安非他命及行動電話
    為其主要論據，惟查：、丁○○嗣於偵查中指稱：安非他命係跟乙○○要的等
    語，核與其於警訊時指稱係向乙○○購買等情不符，且丁○○復於本院第一次審
    理時指稱：「向乙○○買四次，最後二次沒有給錢，他跟別人說他用四千元向別
    人買，賣我也是四千元」等語，嗣更於本院第二次審理時改口指稱：「是買二次
    ，都是以四千元買，再以同樣價格拿給我，一次是九月中旬，一次是十月四日」
    等語，丁○○三次指述之乙○○販賣安非他命之情節均不一致，自無從以丁○○
    右揭瑕疵之指述，認定被告乙○○涉有本件販賣安非他命犯行。、又丁○○於
    本院第二次審理所指之八十八年十月四日乙○○交付伊安非他命之情形為乙○○
    以同樣之價格買進，又以同樣之價格販賣予伊，亦難認被告乙○○持有與丁○○
    聯絡之大哥大行動電話及攜帶六小包安非他命前往丁○○住處，係出於販賣營利
    之意圖，核與毒品危害防制條例第四條第二條規定之販賣第二級毒品之構成要件
    有間，自無令被告乙○○負本件販賣安非他命罪責之餘地。此外復無其他積極證
    據足資證明被告販賣安非他命，本件應認被告販賣安非他命犯罪嫌疑尚有不足，
    依照首揭說明，自應為無罪之諭知。至於被告乙○○是否另涉有轉讓第二級毒品
    犯嫌，應由檢察官另行偵辦，尚非本院所得審究，附予敘明。
據上論斷，應依刑事訴訟法第二百九十九條第一項前段、第三百零一條第一項，毒品
危害防制條例第八條第二項，刑法第十一條前段、第五十六條，判決如主文。
中     華     民     國     八十九     年     一        月     十一     日
                                    臺灣臺中地方法院刑事第四庭
                                        法  官  胡  忠  文
右正本證明與原本無異。
如不服本判決，應於判決送達後十日內向本院提出上訴狀，上訴於臺灣高等法院臺中
分院( 須附繕本 )。
                                        書記官
中     華     民     國     八十九     年     一        月     十一     日
附錄論罪科刑法條
毒品危害防制條例第八條第二項：轉讓第二級毒品者，處六月以上五年以下有期徒刑
，得併科新臺幣七十萬元以下罰金。


司法院資訊處製作；財團法人民間司法改革基金會備份。
